【裁判字號】    95,上易,730
【裁判日期】    950731
【裁判案由】    竊盜
【裁判全文】
臺灣高等法院臺中分院刑事判決         95年度上易字第730號
上  訴  人
即  被  告  丁○○
                      28號（現於臺灣臺中監獄執行中）
上列上訴人因竊盜案件，不服臺灣臺中地方法院95年度易字第70
0號中華民國95年5月9日第一審判決(起訴案號：臺灣臺中地方法
院檢察署95年度偵字第2064號），提起上訴，本院判決如下：
    主  文
原判決撤銷。
丁○○攜帶兇器竊盜，處有期徒刑柒月。扣案之平口螺絲起子壹
支及鐵線壹條，均沒收。
    犯罪事實
一、丁○○意圖為自己不法之所有，於民國（下同）95年1月20
    日10時30分許，攜帶其所有客觀上足為兇器之平口螺絲起子
    1支及鐵線1條，至台中市○○○○街12之4號2樓，以鐵線伸
    入大門與牆壁間之縫隙勾開該戶之門栓，將門打開後，入內
    行竊丙○○所有之台北銀行及中央信託之金融卡各 1張，得
    手後旋即逃逸（侵入住宅之部分未據告訴）。嗣於同日14時
    許，丁○○在台中市○區○○路1段118號前，經警盤查，並
    扣得上開平口螺絲起子1支及鐵線1條，始查悉上情。
二、案經台中市警察局第二分局報請臺灣臺中地方法院檢察署檢
    察官偵查起訴。
    理  由
一、訊據被告丁○○對於上開犯罪事實坦承不諱，核與被害人丙
    ○○於警詢指述及偵查中結證之情節相符，並有贓物認領保
    管單及蒐證照片在卷（見警卷第30、36、37頁），及平口螺
    絲起子1支及鐵線1條扣案可資佐證，足徵被告上開自白確與
    事實相符，堪予採信，本件事證明確，被告之犯行，應堪認
    定（丙○○之警詢筆錄，被告於本案辯論終結前均未爭執無
    證據能力，又查無不法取供之情形，且與被告供述之情節相
    符，依刑事訴訟法第159條之5第2項之規定，自有證據能力
    ，附此敘明）。
二、按螺絲起子質地堅硬，鐵線尖銳細長，此有照片附卷可證，
    均足以對人之生命、身體構成威脅，自屬兇器。核被告上開
    所為，係犯刑法第321條第1項第 3款之攜帶兇器竊盜罪。原
    審以被告罪證明確，予以論罪科刑，固非無見。惟：(一)被告
    另於95年1月20日早上10時許，攜帶上開平口螺絲起子1支及
    鐵線 1條，至台中市○○○○街12之3號4樓甲○○住處，以
    該平口螺絲起子及鐵線撬該戶之門鎖，企圖入內行竊之部分
    ，尚未達於竊盜著手之階段，原審誤認已構成加重竊盜未遂
    （詳如後述）。(二)被告以鐵線伸入大門與牆壁間之縫隙勾開
    大門之門栓，將大門打開之行為，猶如以鑰匙或其他工具撬
    開門鎖，推門入內行竊同樣，應不構成逾越安全設備之加重
    條件，原審誤認被告上開行為，亦構成此項加重條件，以上
    均有未洽。被告上訴意旨以意圖行竊甲○○之部分，尚未達
    到著手之階段，指摘原判決不當，為有理由，自應由本院將
    原判決撤銷改判。爰審酌被告不思正當手段賺取財物，竟以
    闖空門之方式行竊，不僅使被害人財物受損，且嚴重危害居
    住安全，然考其手段尚稱平和，且於犯後坦認犯行，態度尚
    佳等一切情狀，量處如主文所示之刑。扣案之平口螺絲起子
    1支及鐵線1條，均係被告所有供犯罪所用之物，業據被告供
    承在卷，應依法宣告沒收。
三、公訴意旨略以：被告基於意圖為自己不法所有之犯意，另於
    95年 1月20日10時許，攜帶其所有客觀上足為兇器之平口螺
    絲起子1支及鐵線1條，至台中市○○○○街12之3號4樓甲○
    ○住處，以該平口螺絲起子及鐵線撬該戶之門鎖，企圖撬開
    該門鎖入內行竊，惟因該門鎖上鎖無法撬開入內行竊，而未
    遂等情，因認被告此部分所為，亦涉有刑法第321條第2項、
    第1項第1款之加重竊盜未遂罪嫌。經查：
  (一)按刑法上之未遂犯，必須已著手於犯罪行為之實行而不遂，
    始能成立，此在刑法第25條條第1項規定甚明，同法第321條
    之竊盜罪，為第320 條之加重條文，自係以竊取他人之物為
    其犯罪行為之實行，至該條第 1項各款所列情形，不過為犯
    竊盜罪之加重條件，如僅著手於該項加重之行為而未著手客
    觀上可認為搜取財物之行為，仍不能以本條之竊盜未遂論，
    最高法院27年滬上字第54號判例可資參照。次按侵入住宅竊
    盜究以何時為著手起算時點，依一般社會觀念，應認行為人
    以竊盜為目的，而有侵入他人住宅之行為，且已開始有搜尋
    、物色財物、或為物色財物而接近財物之動作，則應認此際
    行為人之行為對住宅居住人就各個動產之支配力已有加以排
    除而移轉持有之直接或現實危險性，始應認與竊盜之著手行
    為相當，而論以竊盜未遂罪，最高法院82年 4月13日、82年
    度第2次刑事庭會議決議著有明文。
  (二)查，本件被告僅係企圖以該平口螺絲起子及鐵線撬該戶之門
    鎖，嗣因該門鎖上鎖無法撬開隨即作罷，被告既無從進入屋
    內，何來搜尋、物色財物，是揆諸上開說明，被告此部分之
    行為，尚未達於竊盜罪之著手，應不構成竊盜罪。因公訴人
    認此部分與被告上開論罪科刑部分，有連續犯之裁判上一罪
    關係，爰不另為無罪之諭知。
據上論結，應依刑事訴訟法第369條第1項前段、第364條、第299
條第1項前段，刑法第321條第1項第3款、第38條第1項第2款，判
決如主文。
本案經檢察官乙○○到庭執行職務。
中    華    民    國    95    年    7     月    31    日
               刑事第十庭  審判長法  官  林  照  明
                                 法  官  唐  光  義
                                 法  官  蔡  名  曜
上列正本證明與原本無異。
不得上訴。
                                 書記官  劉  恒  宏
中    華    民    國    95    年    8     月    2     日
附錄論罪科刑法條：
刑法321條第1項第3款：
犯竊盜罪而有左列情形之一者，處6月以上、5年以下有期徒刑：
三  攜帶兇器而犯之者。
                                                      Ｆ


司法院資訊處製作；財團法人民間司法改革基金會備份。
